## Thiago César da Silva Gomes

Tel.: +55 (84) 9 9918 3801 E-mail: thiago.analistadeti@gmail.com

Linkedin: <a href="https://www.linkedin.com/in/thiagocesarsg/">https://www.linkedin.com/in/thiagocesarsg/</a>
GitHub: <a href="https://github.com/thiagocesardev">https://github.com/thiagocesardev</a>

Natal/RN

# DESENVOLVEDOR | PROGRAMADOR | FRONT END | BACK END

#### **Resumo Profissional**

Profissional em fase de transição de carreira da área de Coordenador Técnico | Analista de Suporte para a área de **Desenvolvimento Web**.

Experiência em contribuir no desenvolvimento de projetos, garantindo o alinhamento com as últimas tendências e ferramentas do setor, tais como aplicações de tecnologias.

Vivência na utilização de linguagens de programação como HTML, CSS e JavaScript, React promovendo o desenvolvimento de projetos, aplicativos, sistemas web e softwares personalizados atuando como Front end e Back end. Habilidades em compreender as necessidades dos usuários e clientes, aplicando soluções eficientes.

# Experiência Profissional

# Analista de Suporte TI (Líder) | Jan 2011 – Nov 2023 Caixa Econômica Federal (Prestador)

Gestão de equipe composta por 10 técnicos de informática, responsáveis pelas contratações de funcionários, controle de materiais, fluxo de chamados, escala de serviço e treinamentos de novas implementações.

Experiência na realização de atividades relacionadas ao modelo de atendimento remoto e/ou presencial, prestando suporte para usuários de alto escalão da Caixa Econômica Federal (Superintendência, Jurídico, Engenharia e Agências)

Responsável pelas atualizações do parque de equipamentos, migrações de sistemas proprietários, implantações de atualizações, configurações e treinamentos aos usuários Caixa Econômica Federal.

# Desenvolvedor Front End | Jan 2023 – Atual Freelancer

Experiência na realização de projetos envolvendo meus conhecimentos com as tecnologias HTML, CSS, JavaScript, React e Node.js.

# ABEQUA - Associação Brasileira de Estudos deo Quaternário

https://www.abequa.org.br/

Nesse Projeto responsivo realizei atualizações de conteúdos conforme necessidade do Cliente. Utilizei tecnologia HTML, CSS e JavaScript. Banco de dados e código fonte hospedado na localWeb.

#### CASA COSTA LTDA - O MUNDO DOS FOGÕES

https://github.com/thiagocesardev/casacostaltda

Nesse projeto foram usados HTML, CSS e JavaScript. Projeto responsivo, desenvolvi uma aplicação que descrevi sobre da Casa Costa LTDA e no Botão direcionar a página para WhatsApp, priorizando uma interface amigável e utilizando métodos Clean Code.

# Técnico de Informática Março de 2008 – Dez de 2010 Correios (Prestador)

Responsável pelos projetos de migração do SRO (Sistema Rastreamento de Objetos em todo RN) e mudança do parque de equipamentos tecnológico dos Correios na Região do Alto Oeste do RN.

Realização de atendimento remoto e presencial voltado para manutenções de equipamentos de Informática corretiva e preventiva, instalações e configurações de Softwares.

## Técnico de Informática Março de 2004 – Março 2006

#### Exército Brasileiro

Militar do Exército Brasileiro, como Técnico de Informática e recebendo Honra Mérito após baixa militar.

Responsável pela realização de instalações de infraestrutura de rede e link para comunicações de equipamentos de informática, assim como migrações de sistemas proprietários para Software Livre e mudança de cabeamento estruturado do 17° GAC.

# FORMAÇÃO ACADÊMICA

**Pós-Graduação** em Desenvolvimento Full Stack – Descomplica, 2023 **Pós-Graduação** em Redes Computadores – UNIRN, 2015 **Graduação** Bacharel Sistemas de Informação – UNP, 2010

#### **CURSOS**

Desenvolvedor Full Stack - Dev Club Agile Scrum – UP Cursos Certificação MTA 98-366 Network Fundamentals - Microsoft

# CONHECIMENTOS E HABILIDADES Frameworks: ReactJS e NodeJs Banco de Dados: MySQL

Sistemas Operacionais: Windows e Linux

Metodologias Ágeis: SCRUM

**IDIOMAS** – Inglês A2

Curso de Inglês Particular - Cambly